【裁判字號】    95,裁,2269
【裁判日期】    951013
【裁判案由】    進口貨物繳驗不實發票
【裁判全文】
最  高  行  政  法  院  裁  定
                                     95年度裁字第02269號
上  訴  人  愷普國際有限公司
代  表  人  甲○○
被 上訴 人  財政部基隆關稅局
代  表  人  李榮達
上列當事人間因進口貨物繳驗不實發票事件，上訴人對於中華民
國94年6月30日臺北高等行政法院93年度簡字第1290號判決，提
起上訴，本院裁定如下：
    主  文
上訴駁回。
上訴審訴訟費用由上訴人負擔。
    理  由
一、按「對於適用簡易程序之裁判提起上訴或抗告，須經最高行
    政法院許可，且該許可以訴訟事件所涉及之法律見解具有原
    則性為限。」行政訴訟法第235條定有明文。所謂訴訟事件
    涉及之法律見解具有原則性，係指該事件所涉及之法律問題
    意義重大，而有加以闡釋之必要情形而言，如對於行政命令
    是否牴觸法律所為之判斷，或就同類事件所表示之法律見解
    與其他高等行政法院或本院所表示之見解互相牴觸，有由本
    院統一法律上見解或確認其見解之必要情形屬之。
二、本件上訴人於民國90年2月20日委由永吉報關有限公司向被
    上訴人報運進口美國製AVIPOL-E CAPSULES 400IU乙批（報
    單第AW/BC/90/U493/1384號），原申報單位價格FOB USD 20
    /BOT，經被上訴人依關稅法第14條第1項規定，按上訴人應
    申報之事項，先行徵稅驗放，事後再加審查。嗣於92年3月2
    7日法務部調查局北部地區機動工作組（下稱調查局北機組
    ）搜索發現上訴人有利用不實憑證高價低報之情事，移經被
    上訴人查核結果，改按FOB USD 20.68/BOT增估補稅，因漏
    稅額僅新臺幣（下同）2,254元，遂予以處分補稅免罰。上
    訴人不服，提起復查、訴願，均遭駁回，遂提起本件行政訴
    訟。原判決以：上訴人訴訟代理人於原審審理時，以補稅金
    額僅2,254元，故請求被上訴人提出按FOB USD 20.68/BOT估
    稅之依據，其餘起訴狀所主張各點則陳明不再主張。經查被
    上訴人就系爭來貨核定之單價，係依調查局北機組所檢附國
    外出口商載有本件出口價格之發票（INVOICE）核估，有該
    發票影本附卷可參，而上訴人對於該發票並不爭執，足認其
    報關時所提出之COMMERCIAL INVOICE所載之單價USD 20/BOT
    ，涉有記載不實高價低報之情事，故原處分予以增估補稅，
    揆諸海關緝私條例第37條第1項第3款、第44條及第45條之1
    規定，並無違誤，訴願決定予以維持，亦無不合，上訴人訴
    請撤銷，為無理由，應予駁回。
三、上訴意旨略以：（一）原審言詞辯論期日之通知並未依行政
    訴訟法第237條準用民事訴訟法第430條表明適用簡易訴訟程
    序，且上訴人於原審之訴訟代理人於言詞辯論期日已陳述主
    張如起訴狀所載，足見原審未斟酌全辯論意旨即逕為判決，
    顯有違反行政訴訟法第189條之違法。（二）原審並未於言
    詞辯論期日前將本件出口價格之發票（INVOICE）編為卷宗
    ，而僅於該期日當庭提示，顯侵害上訴人利用訴訟文書之權
    利，與正當法律程序有違；且其提示時間過於短暫，上訴人
    並無法就該發票表示意見，故原審未盡行政訴訟法第125條
    之闡明義務，實質上未賦予上訴人依同法第141條第1項就調
    查證據結果予以辯論之機會，其判決顯有不適用法規之違法
    。（三）上訴人於行政救濟各階段一再質疑本件出口價格之
    發票（INVOICE）之證據能力，然原處分機關及訴願機關對
    該發票之證據能力均未詳予論證，違反行政程序法第4條、
    第8條、第9條及第36條規定，原判決逕予採認，亦有判決不
    適用法規之違法。（四）本件攸關關稅事件調查採用證據之
    證據能力問題，所涉之法律見解應具有原則性等語。經核上
    訴人上訴意旨無非就原審訴訟程序之進行及證據能力認定等
    節，指摘原判決不當，及對原審法院證據取捨及認定事實之
    職權行使為爭執，並無其他涉及法律見解具有原則性，而需
    由本院加以闡釋之必要。故上訴人提起上訴，不合首揭規定
    ，自不應許可，其上訴難謂合法，應予駁回。
四、依行政訴訟法第249條第1項前段、第104條、民事訴訟法第9
    5條、第78條，裁定如主文。
中    華    民    國    95    年    10    月    13    日
                  第五庭審判長法  官  鄭  淑  貞
                              法  官  黃  合  文
                              法  官  吳  明  鴻
                              法  官  鄭  小  康
                              法  官  帥  嘉  寶
以  上  正  本  證  明  與  原  本  無  異
中    華    民    國    95    年    10    月    14    日
                              書記官  郭  育  玎


司法院資訊處製作；財團法人民間司法改革基金會備份。
